【裁判字號】    92,毒抗,138
【裁判日期】    920610
【裁判案由】    觀察、勒戒
【裁判全文】
臺灣高等法院臺南分院刑事裁定            九十二年度毒抗字第一三八號      Ｇ
      抗  告  人  甲  ○  ○
右列抗告人因觀察、勒戒案件，不服臺灣臺南地方法院中華民國九十二年四月二十八
日裁定（九十二年度毒聲字第七七四號）提起抗告，本院裁定如左：
      主      文
抗告駁回。
      理      由
一、本件抗告意旨略以：民國（下同）九十二年一月二十一日下午二點左右，抗告人
    開自小客車到台南市○區○○路，因停車之故，被刑警人員認為行為可疑，遭到
    搜查，甚至在抗告人車內翻來翻去，始終沒有找到任何違禁品，這種突如其來的
    動作，讓抗告人感覺很奇怪。又當天警員替抗告人作偵訊口供筆錄之後，叫抗告
    人用二個尿瓶排尿，但抗告人一直處在害怕之下，無法正常排尿，又沒有刑警人
    員在現場監督，經過一個多鐘頭，抗告人只排不到一瓶的尿，一位刑警過來問抗
    告人尿排好了沒有，抗告人確實回答只有一瓶不到而已，然後就看到三、四位刑
    警很小聲的私語，之後叫抗告人把尿瓶拿給他們，也沒有叫抗告人蓋章，尿瓶上
    也沒有蓋本人指印，就叫抗告人回家，又被叫回在一張空白紙蓋章，此種程序是
    否合法，抗告人並不知道。本案僅以有瑕疵之尿液作為認定伊涉案之證據，其他
    沒有補強證據，實在有違經驗法則與論理法則，況且抗告人並無任何施用毒品前
    科之紀錄。隨後在九十二年三月十三日，抗告人再接到台南市警察局通知書，案
    由說抗告人涉嫌詐欺，以備調查，而此通知書同樣是刑警隊偵二隊同一警員所為
    ，所以本案實有合理的懷疑。為此提起抗告，求為撤銷原裁定云云。
二、按犯第十條之罪者，檢察官或少年法庭應先將被告或少年送勒戒處所觀察、勒戒
    ，其期間不得逾一月；毒品危害防制條例第二十條第一項定有明文。
三、查原審以：抗告人甲○○於九十二年一月二十一日下午四時十分回溯九十六小時
    內某時，在不詳地點，基於施用第二級毒品之犯意，施用第二級毒品安非他命，
    為警於九十二年一月二十一日下午二時三十分，在臺南市○區○○路五十四號前
    查緝毒品案件時查獲，訊據抗告人矢口否認有何施用毒品之犯行，惟查抗告人之
    尿液經送檢驗，呈安非他命及甲基安非他命陽性反應，有臺南市衛生局及長榮大
    學毒物研究中心出具之尿液檢驗報告二份附卷足考；復經證人吳定邦於臺灣臺南
    地方法院檢察署偵查中證述無訛等由為據。且查，抗告人於偵查中自承：「（尿
    液編號Ｇ３─００２號尿液兩瓶是否由你親排親封？於何時？何地親自排封？）
    是的，是我於九十二年一月二十一日十六時十分在臺南市刑警隊親自排封」等語
    明確（詳臺南市警察局九十二年一月二十一日警訊筆錄），而抗告人所排放之Ｇ
    ３─００２尿液，經送臺南市衛生局初驗及送長榮大學以酵素免疫分析法及氣相
    層析質譜儀分析法，抗告人之尿液確呈安非他命及甲基安非他命陽性反應，有臺
    南市警察局偵辦毒品危害防制條例案九十二年一月二十一日送驗尿液及年籍對照
    表、臺南市衛生局九十二年二月七日函附之檢驗成績書及長榮大學確認報告各一
    紙在卷足考，足見抗告人確有施用第二級毒品之行為，要屬無疑，益見其主觀上
    確有施用毒品之犯意，至為灼然。再者，臺南市警察局之警員即證人吳定邦於偵
    查中亦證稱：我們拿二個尿瓶交抗告人採尿，我們則在一旁監督是否抗告人自行
    排尿，抗告人確係親自採尿開瓶後，由我們貼上封條等語無誤（詳臺灣臺南地方
    法院檢察署九十二年度毒偵字第四六七號偵查卷九十二年三月二十六日訊問筆錄
    ），是抗告人先則辯稱當日並無蓋指印云云，復辯稱指印有可能是我所蓋云云，
    前後反覆不一，難信非虛。故衡以上開檢驗報告、抗告人於警訊中所自承上開尿
    液，確由其所親自排放等語及證人吳定邦所證述之詞，較為吻合，而屬可信，足
    證抗告人上開所辯，顯係臨訟諉責飾卸之詞，不足採信。另查抗告人前於毒品危
    害防制條例公布施行後，並未因施用毒品而受觀察、勒戒之處分執行諸節，有卷
    附臺灣高等法院被告全國前案紀錄表可稽。綜上各情相互勾稽，本件事證明確，
    抗告人施用第二級毒品之犯行，足以認定。
四、綜上所述，原審以抗告人施用毒品犯行，事證明確，裁定令入勒戒處所施以觀察
    、勒戒處分，核屬有據。本院經核原裁定認事用法，均無違誤。原裁定係以檢驗
    報告為直接證據，輔以證人證詞及抗告人之自白，於證據法則無違；抗告意旨與
    抗告人於偵查中所言不一，令人滋疑；抗告人於抗告意旨中亦自承有排放尿液，
    與原審裁定之認定無矛盾之處。警員臨檢抗告人車輛係依據警察勤務條例第十一
    條第三款，核屬有據。抗告人雖無毒品前科，惟與本案抗告人是否送觀察勒戒，
    核屬二事。再者，抗告意旨謂其有合理的懷疑，然抗告人並未舉證以實其說。而
    台南市警察局之通知書，係另案詐欺罪，與本案係屬二事。從而抗告意旨，並無
    理由，應予駁回。
據上論斷，應依刑事訴訟法第四百十二條，裁定如主文。
中    華    民    國      九十二      年      六      月      十        日
                                  臺灣高等法院臺南分院刑事第五庭
                                      審判長法官  鄭    文    肅
                                            法官  黃    三    哲
                                            法官  王    浦    傑
右正本證明與原本無異。
不得再抗告。
                                      法院書記官  蔡    振    豐
中    華    民    國      九十二      年      六      月      十一      日


司法院資訊處製作；財團法人民間司法改革基金會備份。
